# 请教陈版，根据新金融根据准则，资产负债表日分期付息的应付债券的利息计入哪个科目？

提问人：yangzipeng 时间：2019-12-07 20:46:00
类比银行借款的最后 11 天的处理计入应付债券-利息调整调整吗？那这样子就不用再区分债券是分期付息或到期一次还本付息了？

回答人：chenyiwei
可以这样理解。或者 “应付债券——应计利息”。总之包含在应付债券的期末账面价值（摊余成本）之内。